臺灣桃園地方法院刑事判決　　　　　　 96年度訴緝字第179號
公　訴　人　臺灣桃園地方法院檢察署檢察官
被　　　告　甲○○
　　　　　　　　　　　4樓（現於臺灣桃園女子監獄執行中）
上列被告因違反毒品危害防制條例案件，經檢察官提起公訴（96
年度毒偵字第218 號），被告於準備程序進行中為有罪之陳述，
經告知簡式審判程序之旨，並聽取當事人之意見，而由本院合議
庭裁定由受命法官獨任進行簡式審判程序審理後，本院判決如下
：
    主  文
甲○○施用第一級毒品，累犯，處有期徒刑拾月。扣案之第一級
毒品海洛因驗餘淨重零點零伍公克，沒收銷燬之，裝海洛因所用
包裝袋壹只（重零點貳零公克），沒收之。
    事  實
一、甲○○前因施用毒品案件，經本院以87年度毒聲字第3192號
    裁定送觀察、勒戒後，認有繼續施用毒品之傾向，再經本院
    以88年度毒聲字第5292號裁定令入戒治處所施以強制戒治，
    又因強制戒治成效經評定為合格，經本院以89年度毒聲字第
    2618號裁定停止戒治，所餘戒治期間並付保護管束，嗣又經
    本院以89年度毒聲字第4818號裁定撤銷停止戒治，令入戒治
    處所施以強制戒治，而於民國90年3 月15日強制戒治期滿，
    並由臺灣桃園地方法院檢察署檢察官於90年3 月22日，以90
    年度戒偵字第294 號為不起訴處分確定。復於92年間，因施
    用毒品案件，除經本院裁定令入戒治處所外，並經本院以92
    年度簡字第348 號判處有期徒刑6 月確定。復於93年間再因
    施用毒品案件，經本院以93年度訴字第1359號判處應執行有
    期徒刑10月。又於94年再因施用毒品案件，經本院以95年度
    訴字第1139號判處有期徒刑10月確定。
二、另甲○○前於92年間因犯偽造文書罪，經臺灣臺北地方法院
    以92年度訴字第1878號判處有期徒刑3 月，經與前揭本院92
    年度簡字第348 號判決所處有期徒刑6 月，定應執行有期徒
    刑7 月，於93年6 月8 日入監，於94年6 月13日假釋出監，
    嗣因再犯施用毒品罪，經撤銷假釋入監執行殘刑3 月又29日
    ，於95年8 月22日執行完畢。猶不知悔改，復基於施用第一
    級毒品海洛因之犯意，於95年12月20日凌晨某時許，在桃園
    縣桃園市○○街123 號聖保祿醫院502 房2 床處，施用第一
    級毒品海洛因1 次。嗣於95年12月20日凌晨4 時30分許，為
    警在上開聖保祿醫院502 房2 床處查獲，並扣得第一級毒品
    海洛因1 包（驗餘淨重0.05公克，包裝重0.20公克）。
三、案經桃園縣政府警察局桃園分局報請臺灣桃園地方法院檢察
    署檢察官偵查後提起公訴及追加起訴。
    理  由
一、按刑事訴訟法第273 條之1 第1 項規定除被告所犯為死刑、
    無期徒刑、最輕本刑為3 年以上有期徒刑之罪、或高等法院
    管轄第一審案件者外，於審判期日前之程序進行中，被告先
    就被訴事實為有罪之陳述時，審判長得告知被告簡式審判程
    序之旨，並聽取當事人、代理人、辯護人及輔佐人之意見後
    ，裁定進行簡式審判程序。經查，本件被告甲○○被訴毒品
    危害防制條例一案，為前開不得進行簡式審判程序以外之案
    件，且被告於本院行準備程序時就被訴事實為有罪之陳述，
    本院告知被告簡式審判程序之旨，並聽取被告之意見後，爰
    依前開規定，當庭裁定改依簡式審判程序並由受命法官獨任
    進行審判程序審判之，合先敘明。
二、前揭犯罪事實，業據被告甲○○於本院審理時供認不諱，且
    被告於95年12月20日凌晨5 時56分許，經員警採集其尿液送
    請鑑定結果，呈鴉片類陽性反應，有桃園縣政府警察局桃園
    分局被採尿人姓名編號對照表、臺灣檢驗科技股份有限公司
    濫用藥物尿液檢驗報告各1 份在卷可稽。而被告為警查獲時
    之粉末1 包，經送請鑑驗結果，確含海洛因成分（驗餘淨重
    0.05公克，包裝重0.20公克），有卷附法務部調查局96年2
    月16日調科壹字第09623012280 號鑑定書乙紙可憑，此外復
    有桃園縣政府警察局桃園分局扣押筆錄及扣押物品目錄表、
    現場照片在卷可資佐證，足認被告前揭不利於己之自白與事
    實相符，至堪採信。又被告甲○○前因施用毒品案件，經本
    院以87年度毒聲字第3192號裁定送觀察、勒戒後，認有繼續
    施用毒品之傾向，再經本院以88年度毒聲字第5292號裁定令
    入戒治處所施以強制戒治，又因強制戒治成效經評定為合格
    ，經本院以89年度毒聲字第2618號裁定停止戒治，所餘戒治
    期間並付保護管束，嗣又經本院以89年度毒聲字第4818號裁
    定撤銷停止戒治，令入戒治處所施以強制戒治，而於90年3
    月15日強制戒治期滿，並由臺灣桃園地方法院檢察署檢察官
    於90年3 月22日，以90年度戒偵字第294 號為不起訴處分確
    定。復於92年間，因施用毒品案件，除經本院裁定令入戒治
    處所外，並經本院以92年度簡字第348 號判處有期徒刑6 月
    確定。復於93年間再因施用毒品案件，經本院以93年度訴字
    第1359號判處應執行有期徒刑10月。又於94年再因施用毒品
    案件，經本院以95年度訴字第1139號判處有期徒刑10月確定
    等情，亦有該判決書、臺灣高等法院被告前案紀錄表等件在
    卷可憑，足認被告於前開強制戒治執行完畢後於5 年內即不
    斷再犯施用毒品案件，是本件被告所犯施用第一級毒品之犯
    行明確，應依法論科。
三、核被告上開所為，係犯毒品危害防制條例第10條第1 項之施
    用第一級毒品罪。其持有第一級毒品海洛因之低度行為，為
    施用第一級毒品之高度行為所吸收，不另論處。又被告前於
    92年間因犯偽造文書罪，經臺灣臺北地方法院以92年度訴字
    第1878號判處有期徒刑3 月，經與前揭本院92年度簡字第34
    8 號判決所處有期徒刑6 月，定應執行有期徒刑7 月，於93
    年6 月8 日入監，於94年6 月13日假釋出監，嗣因再犯施用
    毒品罪，經撤銷假釋入監執行殘刑3 月又29日，於95年8 月
    23日執行完畢等情，有卷附臺灣高等法院被告前案紀錄表可
    按，其受有期徒刑之執行完畢後，5 年以內故意再犯本件有
    期徒刑以上之罪，為累犯，應依刑法第47條第1 項規定加重
    其刑。爰審酌被告前經觀察、勒戒，猶未能戒斷毒癮，仍有
    繼續施用第一級毒品海洛因，戕害自身健康，漠視法令禁制
    ，併其犯後坦承犯行，態度尚佳，及其犯罪動機、手段、施
    用毒品之次數等一切情狀，量處如主文所示之刑，並定其應
    執行之刑。末按被告因本件犯行經本院合法傳拘均未到庭，
    經本院於96年5 月11日發佈通緝，迨至同年9 月15日始緝獲
    歸案，有卷附本院送達證書、拘票、通緝書及96年9 月15日
    警詢筆錄等件足憑，是依中華民國九十六年罪犯減刑條例第
    5 條規定，被告既非自動歸案接受審判，尚不得依該條例減
    刑，併此敘明。
四、末查，上開扣案之第一級毒品海洛因驗餘淨重0.05公克，係
    屬毒品，應依毒品危害防制條例第18條第1 項前段規定，不
    問屬於犯人與否，宣告沒收並銷燬之。至扣案之毒品外包裝
    袋1 只（包裝第一級毒品海洛因所用），係用於包裹毒品，
    防其裸露、潮濕，便於攜帶施用，係供施用第一級毒品所用
    ，且係被告所有，此均據被告於本院審理時供明在卷，上開
    物品應依刑法第38條第1 項第2 款之規定，宣告沒收之。
據上論斷，應依刑事訴訟法第273 條之1 第1 項、第299 第1 項
前段，毒品危害防制條例第10條第1 項、第18條第1 項前段，刑
法第11條前段、第47條第1 項、第38條第1 項第2 款，判決如主
文。
本案經檢察官董良造到庭執行職務。
中　　華　　民　　國　　96　　年　　10　　月　　31　　日
                  刑事第七庭    法　官　劉為丕
上正本證明與原本無異。
如不服本判決，應於判決送達後10日內向本院提出上訴狀（應附
繕本），上訴於臺灣高等法院。
                                書記官  顏美惠
中　　華　　民　　國　　96　　年　　11　　月　　1 　　日
附錄本案論罪科刑法條：
毒品危害防制條例第10條
施用第一級毒品者，處 6 月以上 5 年以下有期徒刑。
施用第二級毒品者，處 3 年以下有期徒刑。
